【裁判字號】    97,消債更,1743
【裁判日期】    980224
【裁判案由】    聲請更生程序
【裁判全文】
臺灣高雄地方法院民事裁定          97年度消債更字第1743號
聲  請  人  甲○○○
代  理  人  徐豐益律師
上列當事人因消費者債務清理事件聲請更生，本院裁定如下：
    主  文
聲請人甲○○○自中華民國九十八年二月二十四日十六時起開始
更生程序。
命司法事務官進行本件更生程序。
    理  由
一、聲請人意旨略以：聲請人於消費者債務清理條例通過後向最
    大債權銀行香港上海匯豐銀行聲請前置協商，於97年9 月18
    日因無法負擔任何還款條件且未納入臺灣土地銀行債權致協
    商不成立。由於聲請人擔任病患家事服務員契約工，以日計
    酬每日新台幣（下同）1,000 元，每月約20,000元，尚須支
    付自用住宅房屋貸款每月11,512元，是扣除基本生活開銷後
    ，顯已經超越聲請人清償能力，實無法負擔還款條件，而有
    不能清償債務之情事，致履行困難，爰聲請准予裁定更生等
    語。
二、按債務人不能清償債務或有不能清償之虞者，得依消費者債
    務清理條例所定更生或清算程序，清理其債務。債務人無擔
    保或無優先權之債務總額未逾12,000,000元者，於法院裁定
    開始清算程序或宣告破產前，得向法院聲請更生。又債務人
    與金融機構協商成立者，不得聲請更生或清算。如法院開始
    更生程序之裁定，應載明其年、月、日、時，並即時發生效
    力。法院裁定開始更生或清算程序後，得命司法事務官進行
    更生或清算程序，必要時得選任律師、會計師或其他適當之
    自然人或法人一人為監督人或管理人。消費者債務清理條例
    第3 條、第42條第1 項、第151 條第5 項前段、第6 項、第
    45條第1 項及第16條第1 項分別定有明文。
三、經查：聲請人所主張之上開事實，業據提出聲請人及配偶95
    、96年國稅局各類所得資料清單、財產歸屬資料清單（卷8
    、18-19 、30-31 、116-118 頁）、聯合徵信中心之個人資
    料（卷9-15頁、35-38） 、向最大債權金融機構辦理前置協
    商申請書及相關資料（卷22-28 頁）、身心障礙手冊（卷65
    頁）勞健保投保資料（卷39-40 、55-58 、126 頁）、前置
    協商不成立通知書（卷43、152-156 頁）等在卷可憑，可信
    為實。
四、本院審酌聲請人現任職看護工，每月收入含殘障補助約為23
    ,000 元 （卷41頁員工職務證明書、143-147 頁聲請人之民
    事補正狀及存摺影本），縱使子女已成年工作，但收入僅夠
    餬口，難以貼補家用，是扣除供一家4 口每月自用住宅房屋
    貸款11,512元（卷129-130 頁）後，加計聲請人按臺灣省最
    低生活費用每月9,660 元計，僅剩一千多元，縱依現行債務
    協商最長期限180 期，利率０％，則就上揭負債總額2,336,
    094 元（卷20- 21頁債權人清冊，包括香港上海匯豐銀行有
    擔保債權及臺灣土地銀行勞工紓困貸款）而言，平均每月還
    款大約12 ,978 元左右，確已不足清償債務。而聲請人無擔
    保或無優先權之債務總額未逾新臺幣1,200 萬元，復無同條
    例第46條規定已經法院裁定開始清算程序或宣告破產及第6
    條第3 項、第8 條各款所定駁回更生聲請等程序事由存在，
    則債務人聲請更生，是有理由。爰裁定如主文。
中    華    民    國    98    年    2     月     24   日
                  民事第三庭    法  官  藍家慶
上為正本係照原本作成。
本裁定已於98年2月24日下午4時公告。
本件不得抗告。
中    華    民    國    98    年    2     月     24   日
                            書  記  官  呂姿儀


司法院資訊處製作；財團法人民間司法改革基金會備份。
